臺北高等行政法院裁定
111年度監簡上字第2號
上  訴  人  王茂霖                                     

被 上訴 人  法務部矯正署臺北監獄

代  表  人  吳澤生（典獄長）

上列當事人間假釋事件，上訴人對於中華民國110年10月29日臺
灣桃園地方法院109年度監簡字第2號行政訴訟判決提起上訴，本
院裁定如下：
    主  文
上訴駁回。
上訴審訴訟費用由上訴人負擔。
　　事實及理由
一、按對於簡易訴訟程序之判決提起上訴，非以其違背法令為理
    由，不得為之，行政訴訟法第235條第2項定有明文。又依同
    法第236條之2第3項準用第243條第1項規定，判決不適用法
    規或適用不當者，為違背法令；而判決有第243條第2項所列
    各款情形之一者，為當然違背法令。是當事人對於地方法院
    簡易訴訟程序之判決上訴，如依行政訴訟法第236條之2第3
    項準用第243條第1項規定，以判決有不適用法規或適用不當
    為理由時，其上訴狀或理由書應表明原判決所違背之法令及
    其具體內容；若係成文法以外之法則，應揭示該法則之旨趣
    ，倘為司法院解釋，則為揭示該解釋之字號或其內容。如以
    行政訴訟法第236條之2第3項準用第243條第2項所列各款情
    形為理由時，其上訴狀或理由書，應揭示合於該條項各款之
    事實。上訴狀或理由書如未依此項方法表明者，即難認為已
    對簡易訴訟程序之判決之違背法令有具體之指摘，其上訴自
    難認為合法。
二、緣上訴人因撤銷假釋殘刑及販賣毒品等案經法院判處有罪確
    定，現合計總刑期為有期徒刑24年7月22日「殘刑1年9月22
    日、有期徒刑22年10月」，於97年6月27日入監執行至今。
    上訴人不服被上訴人98年11月5日北監教字第0982501269號
    函：「認定原告所犯販賣第一級毒品處有期徒刑15年1次、
    販賣第二級毒品有期徒刑7年6月5次，均不符假釋要件。」
    上訴人遂於109年9月25日提起申訴，被上訴人於109年11月1
    2日召開申訴審議小組會議實質審議，經決議以109年度教申
    字第6號決定申訴無理由。上訴人不服，乃於109年12月21日
    （被上訴人收文戳時間）提起行政訴訟，經臺灣桃園地方法
    院109年度監簡字第2號判決駁回其訴。上訴人仍不服，提起
    本件上訴。
三、上訴意旨略以：上訴人所犯前之案件分別為77年間妨害自由
    罪處有期徒刑10月，經減刑5月確定，並於80年1月1日執行
    完畢。於80年間違反懲治盜匪條例罪，並於91年10月24日執
    行完畢。而中華民國刑法第77條第2項第2款於94年4月22日
    公布，並自95年7月1日施行，且最高法院103年度第1次刑事
    庭會議決議無規範及解釋得以追本溯源。惟權責單位卻溯源
    上訴人未立法前之所犯，且類推適用前開所犯之罪，剝奪上
    訴人假釋之權益。然原判決竟認公布施行後之法律得以跨越
    新舊法，及只須觸犯之罪在5年以上和犯罪時間於95年7月1
    日後，即為已足，而未注意到上訴人所犯之罪時之法律並無
    刑法第77條第2項第2款之適用，顯違背中華民國刑法第1條
    罪刑法定原則，及並逾越刑法第77條第2項第2款之立法原意
    ，牴觸憲法第8條甚明。經核，原判決已論述其事實認定之
    依據及得心證之理由，對上訴人在原審之主張如何不足採之
    論證取捨等事項，詳為論斷。上訴人雖以原判決違背法令為
    由，惟其無非重述在原審主張之歧異見解，對原審取捨證據
    、認定事實、適用法律之職權行使，指摘為不當，難認對原
    判決之如何違背法令已有具體之指摘。依首開規定及說明，
    應認其上訴為不合法，應予駁回。
四、據上論結，本件上訴為不合法。依行政訴訟法第236條之2第
    3項、第249條第1項前段、第104條、民事訴訟法第95條、第
    78條，裁定如主文。 
中　　華　　民　　國　　111 　年　　2 　　月　　25　　日
                    臺北高等行政法院第二庭
                              審判長法  官　蕭  忠  仁
                                  　法  官　李  明  益 
                                    法  官　羅  月  君
上為正本係照原本作成。
不得抗告。
中　　華　　民　　國　　111 　年　　2 　　月　　25　　日
                                    書記官　陳  又  慈